臺灣高等法院民事裁定
                                       108年度再字第34號
再審原告    許錦榮  

再審被告    太平洋花園廣場公寓大廈管理委員會


法定代理人  鍾依陵  

再審被告    林錦坤  
上列當事人間確認管委會會議無效等再審之訴事件，再審原告對
於中華民國108年3月28日本院108年度再字第5號確定判決，提起
再審之訴，本院裁定如下：
    主  文
再審原告應於本裁定正本送達後伍日內補繳再審裁判費新臺幣貳
萬壹仟伍佰零貳元，逾期未繳，即駁回再審之訴。
    理  由
一、按再審之訴，按起訴法院之審級，依第77條之13、第77條之
    14及第77條之16條規定徵收裁判費；民事訴訟法第77條之17
    第1項定有明文。是繳納再審裁判費，乃再審程序必須具備
    之程式。次按訴訟標的之價額，由法院核定。核定訴訟標的
    之價額，以起訴時之交易價額為準；無交易價額者，以原告
    就訴之標的所有之利益為準。以一訴主張數項標的者，其價
    額合併計算之。但所主張之數項標的互相競合或應為選擇者
    ，其訴訟標的價額，應依其中價額最高者定之。訴訟標的之
    價額不能核定者，以民事訴訟法第466條不得上訴第三審之
    最高利益數額加10分之1定之。同法第77條之1第1項、第2項
    、第77條之2第1項、第77條之12分別著有明文。又再審之訴
    不合法者，法院應以裁定駁回之；同法第502條第1項亦著有
    明文。惟依民事訴訟法第505條準用同法第444條第1項但書
    規定，其情形可以補正者，審判長應定期間先命補正。
二、本件兩造間請求確認管委會會議無效等再審之訴事件，經本
    院於民國（下同）108年3月28日以108年度再字第5號判決駁
    回再審原告之訴，且因未繳納上訴第三審裁判費經本院於同
    年5月31日裁定駁回第三審上訴確定在案。本件再審原告主
    張原再審判決有民事訴訟法第496條第1項第1款、第11款、
    第13款之再審事由，提起本件再審之訴，並聲明：㈠原判決
    廢棄。㈡先位聲明：1.太平洋花園廣場公寓大廈管理委員會1
    06年6月25日第19屆第2次區分所有權人會議（下稱系爭會議
    ），選任新任管理委員會之決議（下稱系爭決議）應予撤銷
    。2.再審被告應依公寓大廈管理條例施行細則第7條規定，
    辦理推選召集人，依據規約第7條第3項「採記名單記法選舉
    」方式重新選舉管理委員。㈢備位聲明：確認林錦坤召集之
    系爭會議所為系爭決議無效。查，再審原告之先位聲明第1
    項及第2項雖為二訴訟標的，惟皆係選任新任管理委員會事
    宜，所影響者均相對人社區房屋所有權人之權益，且非屬身
    分或親屬關係，核屬因財產權涉訟，且經濟目的一致，故應
    擇一計算訴訟標的價額。又再審原告之備位聲明目的亦為除
    去系爭決議之效力，得以重新召開區分所有權人會議重新選
    任新任管理委員會，揆諸前揭說明，其訴訟標的價額應與先
    位聲明互有競合。而其訴訟標的價額不能核定者，依民事訴
    訟法第77條之12應核定為新臺幣（下同）165萬元。則本件
    再審之訴之訴訟標的金額為165萬元，應徵再審裁判費26,00
    2元，再審原告僅繳納4,500元，應再補繳再審裁判費21,502
    元（計算式：26,002－4,500＝21,502）。茲依民事訴訟法第5
    05條、第444條第1項但書之規定，限再審原告於本裁定正本
    送達後5日內，如數補繳到院，逾期未繳，即以裁定駁回其
    訴。三、爰裁定如主文。
中　　華　　民　　國　 108　　年　　7 　　月　　8 　　日
                  民事第十庭    
                        審判長法  官  黃嘉烈
                              法  官  陳筱蓉
                              法  官  高明德
正本係照原本作成。
核定訴訟標的價額部分，如不服裁定得於收受送達後10日內向本
院提出抗告狀，並繳納抗告費新臺幣1千元。
命補繳裁判費部分不得抗告。
中　　華　　民　　國　 108　　年　　7 　　月　　8 　　日
                              書記官  郭彥琪